---
title: "R Notebook"
output: html_document
---
```{r, include=F}
knitr::opts_chunk$set(echo = FALSE, message = FALSE, warning = FALSE, fig.width=8, fig.height=5)

```
# 1.
Загрузите датасет life_expectancy_data.RDS (лежит в папке домашнего задания).
Это данные с основными показателями, через которые высчитывается ожидаемая
продолжительности жизни по метрике World Development Indicator на уровне
стран2. В данных оставлены строки, относящиеся к положению женщин в 2019 г.

```{r}
library(readr)
df <- read_rds('../20231112_datavis/life_expectancy_data.RDS')
str(df)

```

# 2
Сделайте интерактивный plotly график любых двух нумерических колонок.
Раскрасть по колонке континента, на котором расположена страна

```{r}
library(plotly)

plot <- plot_ly(
  data = df,
  x = ~log10(GDP),
  y = ~`Life expectancy`,
  type = "scatter",
  mode = "markers",
  color = ~continent,
  colors = c("red", "blue", "green", "purple", "orange"),
  marker = list(size = 10)
) %>%
  layout(
    title = "Life expectancy vs GDP",
    xaxis = list(title = "Log(GDP)"),
    yaxis = list(title = "Life Expectancy")
  )

print(plot)

```


# 3.
Проведите тест, на сравнение распределений колонки `Life expectancy` между
группами стран Африки и Америки. Вид статистического теста определите
самостоятельно. Визуализируйте результат через библиотеку `rstatix`.
```{r}
library(rstatix)
library(ggplot2)
library(ggpubr)

qqnorm(df$`Life expectancy`)
df$LE = df$`Life expectancy`

africa_data <- df[df$continent == "Africa", "LE"]$LE
america_data <- df[df$continent == "Americas", "LE"]$LE

mann_whitney_result <- wilcox.test(africa_data, america_data)
mann_whitney_result$p.value <- round(mann_whitney_result$p.value, 3)


ggplot(df %>% filter(continent %in% c("Africa", "Americas")), aes(x = continent, y = `Life expectancy`, fill = continent)) +
  geom_boxplot() +
  labs(title = "Comparison of Life Expectancy between Africa and Americas",
       x = "Continent",
       y = "Life Expectancy") +
  theme_minimal() +
  stat_compare_means(
    method = "wilcox.test",
    label = "p.format"
  )

```


# 4.
Сделайте новый датафрейм, в котором оставите все численные колонки кроме
`Year`. Сделайте корреляционный анализ этих данных. Постройте два любых типа
графиков для визуализации корреляций.
```{r}
library(corrplot)
library(GGally)
numeric_df <- df[, sapply(df, is.numeric) & names(df) != "Year" & names(df) != "LE", with = FALSE]
correlation_matrix <- cor(numeric_df)
ggpairs(numeric_df)
corrplot(correlation_matrix, method = "color", type = "upper", order = "hclust", addrect = 3)

```



# 5.6.
Постройте иерархическую кластеризацию на этом датафрейме.
Сделайте одновременный график heatmap и иерархической кластеризации.
Содержательно интерпретируйте результат

Интерпретация результата: События иммунизации прямо пропорционально связаны между собой. Размер городской популяции обратно пропорционален размеру деревенской. Длительность жизни обратно пропорционально связана с детской смертностью, она же обратно пропорциональна связана с наличием базовых средств гигиены и бытовых технологий. GDP тем больше, чем больше GNI

```{r}
library(pheatmap)

pheatmap(
  correlation_matrix,
  clustering_method = "complete",  # Hierarchical clustering method
  color = colorRampPalette(c("white", "black", "red"))(100),  # Color palette
  main = "Heatmap with Hierarchical Clustering"
)

```
# 7.
Проведите PCA анализ на этих данных. Проинтерпретируйте результат.


интерпретация: примерно 50% данных обьясняется первыми двумя компонентами. При попытке найти кластеры, обнаружилось два. Также были найдены переменные, вносящие наибольший вклад в компоненты - иммунизация и размер городской популяции.
```{r}
library(plotly)
library(factoextra)
pca_result <- prcomp(numeric_df, center = TRUE, scale = TRUE)
fviz_eig(pca_result, addlabels = TRUE)
components <- pca_result$x
loadings <- pca_result$rotation

plot_ly(data = as.data.frame(components), x = ~PC1, y = ~PC2, mode = "markers") %>%
  add_trace(text = rownames(components), hoverinfo = "text") %>%
  layout(title = "PCA Components",
         xaxis = list(title = "Principal Component 1"),
         yaxis = list(title = "Principal Component 2"))

plot_ly(data = as.data.frame(loadings), type = "bar",
        x = ~rownames(loadings), y = ~PC1, name = "PC1") %>%
  add_trace(y = ~PC2, name = "PC2") %>%
  layout(title = "Variable Influence on Principal Components",
         xaxis = list(title = "Variables"),
         yaxis = list(title = "Loading"))

fviz_nbclust(pca_result$x, kmeans, method = "wss", k.max = 10, nstart = 25)
k <- 2
clusters <- kmeans(components, centers = k)$cluster

plot_ly(data = as.data.frame(components), x = ~PC1, y = ~PC2, color = ~factor(clusters), mode = "markers") %>%
  add_trace(text = rownames(components), hoverinfo = "text") %>%
  layout(title = "PCA Clusters",
         xaxis = list(title = "Principal Component 1"),
         yaxis = list(title = "Principal Component 2"))
```
# 8.
Постройте biplot график для PCA. Раскрасьте его по значениям континентов.
Переведите его в `plotly`. Желательно, чтобы при наведении на точку, вы могли
видеть название страны.

```{r}
library(ggfortify)
library(plotly)
pca_result <- prcomp(numeric_df, center = TRUE, scale = TRUE)

components <- pca_result$x
loadings <- pca_result$rotation
pca_data <- data.frame(components, Continent = df$continent)
biplot(pca_result, scale = 0, cex = 0.7)
plot_ly(data = pca_data, x = ~PC1, y = ~PC2, color = ~Continent, text = ~rownames(pca_data), mode = "markers") %>%
  layout(title = "Biplot for PCA",
         xaxis = list(title = "Principal Component 1"),
         yaxis = list(title = "Principal Component 2"))

```
# 9.
Дайте содержательную интерпретацию PCA анализу.

Нельзя сказать что есть какой-то паттерн в данных на основании PCA. Возможно группировочную переменную стоит поменять.


# 10.
Сравните результаты отображения точек между алгоритмами PCA и UMAP.
```{r}
library(umap)
umap_result <- umap(pca_result$x, n_neighbors = 15, min_dist = 0.1, spread = 1)
umap_data <- data.frame(UMAP1 = umap_result$layout[, 1], UMAP2 = umap_result$layout[, 2], Continent = df$continent)

plot_ly(data = umap_data, x = ~UMAP1, y = ~UMAP2, color = ~Continent, text = ~rownames(umap_data), mode = "markers") %>%
  layout(title = "UMAP",
         xaxis = list(title = "UMAP 1"),
         yaxis = list(title = "UMAP 2"))
```

На этом графике явно прослеживается две группы точек, паттерн которых не соответствует странам как и на PCA биплоте.