---
title: "Task 4"
author: "Evgeny Bakin"
date: "`r Sys.Date()`"
output: html_document
---

```{r setup, include=FALSE}
knitr::opts_chunk$set(echo = TRUE)

library(tidyverse)
library(broom)

```

# Сравнение вероятностей наступления события в двухгрупповом исследовании

## 1. Модель пациента

```{r model}

p_R <- 0.1 # Истинная вероятность выздоровления для референса (в ГЕНЕРАЛЬНОЙ СОВОКУПНОСТИ)

p_T <- 0.2 # Истинная вероятность выздоровления для теста (в ГЕНЕРАЛЬНОЙ СОВОКУПНОСТИ)

true_OR <- (p_T/(1-p_T))/(p_R/(1-p_R)) # Истинное отношение шансов

```
## 2. Генерация однократной выборки

```{r one_sample}

sample_size <- 100 # Количество пациентов в каждой из групп

df_trial <- data.frame(
  arm = rep(c('R', 'T'), each = sample_size),
  patient_ID = rep(1:sample_size, 2),
  recovery_status = c(sample(c(1,0), sample_size, replace = TRUE, prob = c(p_R, 1 - p_R)),
                      sample(c(1,0), sample_size, replace = TRUE, prob = c(p_T, 1 - p_T)))
)

```
## 3. Построение ДИ для разницы вероятностей

```{r diff}

df_prop <- df_trial %>%
  #group_by(arm) %>% # Группировка типу интервенции (тест/референс)
  dplyr::summarise(x = sum(recovery_status), # Подсчет числа положительных исходов (единиц)
                   n = n()) %>% # Подсчет общего числа пациентов в группе
  ungroup() %>% 
  dplyr::summarise(X = as.array(x), N = as.array(n)) %>% # Соединение все x и n в отдельные вектора
  # заменила list(x) потому что он поднимал ошибку - unimplemented type 'list' in 'EncodeElement'
  rowwise() %>% 
  mutate(tst = list(broom::tidy(prop.test(X, N)))) %>% # Вычисление ДИ на разницу пропорций # в этом варианте теста он считает 1-sample proportions, а надо 2-sample. отсюда неправильное сравнение ниже
  unnest(tst) %>% # Раскладка результатов prop.test по столбцам 
  mutate(catch = ifelse(conf.low < p_R-p_T & p_R-p_T < conf.high, "Catch", "Miss")) # истинная разность вероятностей должна быть покрыта. Непонятно почему мы сравниваем confidence interval для одной группы с разницей истинных вероятностей. Кажется что в таком случае надо рассчитывать разницу вероятностей.
  
df_prop

```

## ЗАДАНИЕ №1

- Повторить этот эксперимент 1000 раз, каждый раз фиксируя факт накрытия истинной разницы в вероятностях (p_R-p_T).+
- Оценить полученную вероятность накрытия (истинной разницы вероятностей?) с заданной по умолчанию (0.95).
- Построить гистограмму точечной оценки разницы вероятностей (estimate1-estimae2) и подумать о ее распределении.
- Проверить, корректно ли работает методика построения ДИ, реализованная в prop.test, при различных значениях p_R и p_T.

```{r}

call_experiment <- function (p_R,p_t, true_OR){
  sample_size <- 100 # Количество пациентов в каждой из групп

    df_trial <- data.frame(
      arm = rep(c('R', 'T'), each = sample_size),
      patient_ID = rep(1:sample_size, 2),
      recovery_status = c(sample(c(1,0), sample_size, replace = TRUE, prob = c(p_R, 1 - p_R)),
                          sample(c(1,0), sample_size, replace = TRUE, prob = c(p_T, 1 - p_T)))

    )

    df_prop <- df_trial %>%
      group_by(arm) %>% # Группировка типу интервенции (тест/референс)
      dplyr::reframe(x = sum(recovery_status), # Подсчет числа положительных исходов (единиц)
                       n = n()) %>% # Подсчет общего числа пациентов в группе
      ungroup() %>%
      dplyr::reframe(X = x, N = n) # Соединение все x и n в отдельные вектора
      # заменила list(x) потому что он поднимал ошибку - unimplemented type 'list' in 'EncodeElement'

     df_res = as.data.frame(broom::tidy(prop.test(df_prop$X, df_prop$N))) %>%  # Вычисление ДИ на разницу пропорций.
      mutate(catch = ifelse(conf.low < p_R-p_T & p_R-p_T < conf.high, "Catch", "Miss"))
      return(df_res)
}

exp_list <- list()

for (i in 1:1000) {
    exp_list[[i]] <- call_experiment(p_R,p_t, true_OR)
}


exp_df = bind_rows(exp_list, .id = "exp_num")
```
```{r}
library(reshape2)
# Оценить полученную вероятность накрытия (истинной разницы вероятностей?) с заданной по умолчанию (0.95).
melted_df <- melt(exp_df[c("conf.high", "conf.low", "catch")], id.vars = "catch")
library(ggplot2)
ggplot(melted_df, aes(x = value, fill=catch)) + geom_histogram(position = "dodge") + labs(title = "Intersection of Intervals")
ggplot(exp_df, aes(x = catch)) + geom_bar(aes(y = (..count..)/sum(..count..))) + labs(title = "Probabilities to Catch or Miss the true difference")

ggplot(exp_df, aes(y = exp_num)) +
  geom_errorbar(mapping = aes(xmin = conf.low, xmax = conf.high, color = catch), linewidth = 2) +
  geom_vline(xintercept=p_R-p_T, linetype="dashed",
                color = "black", linewidth=2) +
  theme_bw() +
  theme(text = element_text(size = 30))


table(exp_df['catch'])


```
```{r}
# Построить гистограмму точечной оценки разницы вероятностей (estimate1-estimae2) и подумать о ее распределении

ggplot(exp_df, aes(x = exp_df$estimate1-exp_df$estimate2, fill=catch)) + geom_histogram(bins = 200) + labs(title = "Estimate difference")
# думаю что похоже на нормально, но это надо проверять. Похоже что есть выбросы.
plot.new()
qqnorm(exp_df$estimate1-exp_df$estimate2) # seems ok
shapiro.test(exp_df$estimate1-exp_df$estimate2) # not normal?
```

```{r}
# Проверить, корректно ли работает методика построения ДИ, реализованная в prop.test, при различных значениях p_R и p_T.
# Предположим что разница в estimate распределена нормально (что не следует из предыдущего блока анализа)
# тогда можно посчитать ожидаемые интервалы

p_R <- 0.001# Истинная вероятность выздоровления для референса (в ГЕНЕРАЛЬНОЙ СОВОКУПНОСТИ)

p_T <- 0.99 # Истинная вероятность выздоровления для теста (в ГЕНЕРАЛЬНОЙ СОВОКУПНОСТИ)

true_OR <- (p_T/(1-p_T))/(p_R/(1-p_R)) # Истинное отношение шансов

exp_list <- list()

for (i in 1:1000) {
    exp_list[[i]] <- call_experiment(p_R,p_t, true_OR)
}


exp_df = bind_rows(exp_list, .id = "exp_num")

# Sample data
data <-exp_df$estimate1-exp_df$estimate2
# Calculate the 95% confidence interval
result <- t.test(data, conf.level = 0.95, alternative = "two.sided")
conf_int <- result$conf.int

ggplot(exp_df, aes(x = exp_df$estimate1-exp_df$estimate2, fill=catch)) +
  geom_histogram(bins = 200) +
  labs(title = "Estimate difference") +
  geom_vline(xintercept = c(conf_int[1], conf_int[2]), color = "red", linetype = "dashed")
# Есть ощущение что график сдвинут вправо, вне зависимости от истинных вероятностей. Хвост слева длинее хвоста справа.
```



## 4. Построение ДИ для отношения шансов

```{r OR}

p_R <- 0.1 # Истинная вероятность выздоровления для референса (в ГЕНЕРАЛЬНОЙ СОВОКУПНОСТИ)

p_T <- 0.2 # Истинная вероятность выздоровления для теста (в ГЕНЕРАЛЬНОЙ СОВОКУПНОСТИ)

true_OR <- (p_T/(1-p_T))/(p_R/(1-p_R)) # Истинное отношение шансов

df_OR <- df_trial %>%
  dplyr::summarise(broom::tidy(fisher.test(table(.$arm, .$recovery_status)))) %>% 
  mutate(catch = ifelse(conf.low < true_OR & true_OR < conf.high, "Catch", "Miss"))

print(df_OR)
```

## ЗАДАНИЕ №2

- Повторить этот эксперимент 1000 раз, каждый раз фиксирую факт накрытия истинного отношения шансов (true_OR). 
- Оценить полученную вероятность накрытия с заданной по умолчанию (0.95).
- Построить гистограмму точечной оценки отношения шансов (estimate) и подумать о ее распределении. 
- Проверить, корректно ли работает методика построения ДИ, реализованная в fisher.test, при различных значениях p_R и p_T.
```{r}

# Повторить этот эксперимент 1000 раз, каждый раз фиксирую факт накрытия истинного отношения шансов (true_OR).

call_second <- function(p_R, p_T,true_OR ){
    sample_size <- 100 # Количество пациентов в каждой из групп

    df_trial <- data.frame(
      arm = rep(c('R', 'T'), each = sample_size),
      patient_ID = rep(1:sample_size, 2),
      recovery_status = c(sample(c(1,0), sample_size, replace = TRUE, prob = c(p_R, 1 - p_R)),
                          sample(c(1,0), sample_size, replace = TRUE, prob = c(p_T, 1 - p_T)))

    )
    return(
      df_trial %>%
  dplyr::summarise(broom::tidy(fisher.test(table(.$arm, .$recovery_status)))) %>%
  mutate(catch = ifelse(conf.low < true_OR & true_OR < conf.high, "Catch", "Miss")
  )
)
}


exp_sec_list <- list()

for (i in 1:1000) {
    exp_sec_list[[i]] <- call_second(p_R,p_T, true_OR)
}


exp_sec_df = bind_rows(exp_sec_list, .id = "exp_num")

```
```{r}
melted_df <- melt(exp_sec_df[c("conf.high", "conf.low", "catch")], id.vars = "catch")
ggplot(melted_df, aes(x = value, fill=catch)) + geom_histogram(position = "dodge", bins = 100) + labs(title = "Intersection of Intervals")
ggplot(exp_sec_df, aes(x = catch)) + geom_bar(aes(y = (..count..)/sum(..count..))) + labs(title = "Probabilities to Catch or Miss the true difference")

ggplot(exp_sec_df, aes(y = exp_num)) +
  geom_errorbar(mapping = aes(xmin = conf.low, xmax = conf.high, color = catch), linewidth = 2) +
  geom_vline(xintercept=true_OR, linetype="dashed",
                color = "black", linewidth=2) +
  theme_bw() +
  theme(text = element_text(size = 30))


table(exp_sec_df['catch'])
```
```{r}
ggplot(exp_sec_df, aes(x = exp_sec_df$estimate, fill=catch)) +
  geom_histogram(bins = 200) +
  labs(title = "Estimate difference")

# в этом подходе график сдвинут влево, не возникает сомнений что распределение не нормальное
```
```{r}

p_R <- 0.99 # Истинная вероятность выздоровления для референса (в ГЕНЕРАЛЬНОЙ СОВОКУПНОСТИ)

p_T <- 0.50 # Истинная вероятность выздоровления для теста (в ГЕНЕРАЛЬНОЙ СОВОКУПНОСТИ)

true_OR <- (p_T/(1-p_T))/(p_R/(1-p_R)) # Истинное отношение шансов

exp_sec_list <- list()

for (i in 1:1000) {
    exp_sec_list[[i]] <- call_second(p_R,p_T, true_OR)
}


exp_sec_df = bind_rows(exp_sec_list, .id = "exp_num")

ggplot(exp_sec_df, aes(x = exp_sec_df$estimate, fill=catch)) +
  geom_histogram(bins = 200) +
  labs(title = "Estimate difference")+
  geom_vline(xintercept = true_OR, color = "red", linetype = "dashed")

# В данном случае ДИ посчитаны как-то странно
```
```{r}

```
