---
title: "Homework"
output: html_document
---

1.Загрузите датасет insurance_cost.csv (лежит в папке домашнего задания). Это
данные по базовым показателям здоровья индивида и сумме, которую страховая
компания заплатила за его лечение в год. Обычно эти данные используют, чтобы
потренироваться в предсказании того, как определённые характеристики индивида
повышают траты страховой компании (и, соответственно, должны быть заложены в
цену страховки).
```{r}
data <- read.csv('insurance_cost.csv')
str(data)
data$sex <- as.factor(data$sex)
data$children <- as.factor(data$children)
data$smoker <- as.factor(data$smoker)
data$region <- as.factor(data$region)
str(data)
```
2. Выведите гистограммы всех нумерических переменных.
```{r}
library(ggplot2)

ggplot(data, aes(x = age)) +
  geom_histogram(binwidth = 5, fill = "blue", color = "black") +
  labs(title = "Возраст", x = "Возраст", y = "Count")

ggplot(data, aes(x = bmi)) +
  geom_histogram(binwidth = 2, fill = "green", color = "black") +
  labs(title = "BMI", x = "BMI", y = "Count")

ggplot(data, aes(x = charges)) +
  geom_histogram(binwidth = 1000, fill = "red", color = "black") +
  labs(title = "Затраты", x = "Затраты", y = "Count")

```

3. Нарисуйте график плотности по колонке charges. Отметьте вертикальные линии
средней и медианы на графике. Раскрасьте текст и линии средней и медианы
разными цветами. Добавьте текстовые пояснения значения средней и медианы.
Подберите тему для графика. Назовите оси.

```{r}

mean_charges <- mean(data$charges)
median_charges <- median(data$charges)

charges_plot <- ggplot(data, aes(x = charges)) +
  geom_density(fill = "skyblue", color = "blue") +
  theme_minimal() +
  labs(title = "Плотность распределения затрат", x = "Затраты", y = "Плотность")

charges_plot <- charges_plot +
  geom_vline(xintercept = mean_charges, color = "orange", linetype = "dashed") +
  geom_vline(xintercept = median_charges, color = "green", linetype = "dashed") +
  annotate("text", x = mean_charges, y = 0.00004, label = paste("Среднее =", round(mean_charges, 2)),
           color = "orange", hjust = -0.1, vjust = 0, size = 4) +
  annotate("text", x = median_charges, y = 0.00004, label = paste("Медиана =", round(median_charges, 2)),
           color = "green", hjust = 1.1, vjust = 0, size = 4)
charges_plot

```
4. Сделайте три box_plot по отношению переменных charges и (1) sex (2) smoker (3)
region. Подберите тему для графика. Назовите оси.

```{r}
boxplot_sex <- ggplot(data, aes(x = sex, y = charges, fill = sex)) +
  geom_boxplot() +
  theme_minimal() +
  labs(title = "Затраты в зависимости от пола", x = "Пол", y = "Затраты")

boxplot_smoker <- ggplot(data, aes(x = smoker, y = charges, fill = smoker)) +
  geom_boxplot() +
  theme_minimal() +
  labs(title = "Затраты в зависимости от курения", x = "Курение", y = "Затраты")

boxplot_region <- ggplot(data, aes(x = region, y = charges, fill = region)) +
  geom_boxplot() +
  theme_minimal() +
  labs(title = "Затраты в зависимости от региона", x = "Регион", y = "Затраты")

boxplot_sex
boxplot_smoker
boxplot_region
```

5. Объедините графики из заданий 3 и 4 в один так, чтобы сверху шёл один график из
задания 3, а под ним 3 графика из задания 4. Сделайте общее название для графика.
```{r}
library(gridExtra)
grid.arrange(charges_plot, arrangeGrob(boxplot_sex, boxplot_smoker, boxplot_region, ncol = 3),
             ncol = 1, heights = c(2, 1))

```

6. Сделайте фасет графика из задания 3 по колонке region.

```{r}
library(dplyr)
data %>%
  group_by(region) %>%
  mutate(avg_charge = mean(charges), median_charge = median(charges)) %>%
  ggplot(aes(x = charges)) +
  geom_density(fill = "skyblue", color = "blue") +
  theme_minimal() +
  geom_segment(aes(x = avg_charge, xend = avg_charge, y = 0, yend = 0.00005), color = "orange") +
  geom_segment(aes(x = median_charge, xend = median_charge, y = 0, yend = 0.00005), color = "green") +
  labs(title = "Плотность распределения затрат", x = "Затраты", y = "Плотность") +
  facet_wrap(~region, ncol = 2)

```
7. Постройте scatter plot отношения переменных age и charges. Добавьте названия
осей, название графика и тему. Сделайте так, чтобы числа по оси Х отображались
14 шрифтом.
```{r}
ggplot(data, aes(x = age, y = charges)) +
  geom_point(color = "blue") +
  labs(title = "Зависимость затрат от возраста", x = "Возраст", y = "Затраты") +
  theme_minimal() +
  theme(axis.text.x = element_text(size = 14))

```

8. Проведите линию тренда для предыдущего графика.

```{r}
ggplot(data, aes(x = age, y = charges)) +
  geom_point(color = "blue") +
  geom_smooth(method = "lm", se = FALSE, color = "red") +
  labs(title = "Зависимость затрат от возраста", x = "Возраст", y = "Затраты") +
  theme_minimal() +
  theme(axis.text.x = element_text(size = 14))

```
9. Сделайте разбивку предыдущего графика по колонке smokers (у вас должно
получится две линии тренда для курящих и нет).

```{r}
ggplot(data, aes(x = age, y = charges, color = smoker)) +
  geom_point() +
  geom_smooth(method = "lm", se = FALSE) +  # Добавление линии тренда
  labs(title = "Зависимость затрат от возраста, курение",
       x = "Возраст", y = "Затраты") +
  theme_minimal() +
  theme(axis.text.x = element_text(size = 14)) +  # Установка размера шрифта по оси X
  facet_grid(. ~ smoker)  # Разбивка на две панели по 'smoker'

```
10. Сделайте график из заданий 7-9, но вместо переменной age используйте
переменную bmi.

```{r}
ggplot(data, aes(x = bmi, y = charges, color = smoker)) +
  geom_point() +
  geom_smooth(method = "lm", se = FALSE) +  # Добавление линии тренда
  labs(title = "Зависимость затрат от BMI, курение",
       x = "BMI", y = "Затраты") +
  theme_minimal() +
  theme(axis.text.x = element_text(size = 14)) +  # Установка размера шрифта по оси X
  facet_grid(. ~ smoker)  # Разбивка на две панели по 'smoker'

```
11. Самостоятельно задайте вопрос No1 к данным (вопрос должен быть про какую-то
подвыборку данных). Ответьте на него построив график на подвыборке данных.
График должен содержать все основные элементы оформления (название, подписи
осей, тему и проч.). Аргументируйте выбор типа графика.
```{r}
# Есть ли связь между затратами, курением и количеством детей?
# Необходимо визуализировать группы по переменным (курение, количество детей), показать основные меры тенденции, а также показать размер выборки и распределение.
ggplot(data, aes(x =smoker, y = charges, color =  children)) +
  geom_violin() + geom_boxplot(width=.1) +
  labs(title = "Зависимость затрат от курения и количеством детей",
       x = "Курение", y = "Затраты") +
  theme_minimal() +
  theme(axis.text.x = element_text(size = 14)) +  # Установка размера шрифта по оси X
  facet_grid(. ~ children)  # Разбивка на две панели по 'smoker'


```
14. (это задание засчитывается за два) Приблизительно повторите график Отношение ИМТ к логарифму трат  по возрастным группам.
```{r}
data %>%
  mutate(age_group = cut(age, breaks = c(0, 34, 49, Inf), labels = c("<34", "35-49", ">50"))) %>%
    ggplot(aes(x = bmi, y = log(charges), color = age_group)) +
  geom_point()+
  geom_smooth(method = "lm", se = TRUE)+
  labs(title = "Отношение ИМТ к логарифму трат по возрастным группам",
       x = "ИМТ (BMI)", y = "Логарифм трат") +
  theme_minimal() +
        facet_grid(. ~ age_group)

```
