---
title: "automatization_notebook_02"
output: word_document
date: "`r Sys.Date()`"
---

```{r setup, include=FALSE}
knitr::opts_chunk$set(echo = TRUE)

library(tidyverse)
#setwd('RDataAutomation')
```

# Чтение данных

В вашем варианте нужно использовать датасет food.

```{r}
data <- read.csv('./RDataAutomation/biostat_homework_092023/data/raw/food.csv')
str(data)
```

# Выведите общее описание данных

```{r}
library(dplyr)
library(Hmisc)
data %>% describe()
```

# Очистка данных

1) Уберите переменные, в которых пропущенных значений больше 20% или уберите субъектов со слишком большим количеством пропущенных значений. Или совместите оба варианта. Напишите обоснование, почему вы выбрали тот или иной вариант:

**Обоснование**: 

2) Переименуйте переменные в человекочитаемый вид (что делать с пробелами в названиях?);

3) В соответствии с описанием данных приведите переменные к нужному типу (numeric или factor);

4) Отсортируйте данные по возрасту по убыванию;

5) Сохраните в файл outliers.csv субъектов, которые являются выбросами (например, по правилу трёх сигм) — это необязательное задание со звёздочкой;

6) Отфильтруйте датасет так, чтобы остались только Rice и Cookie (переменная Category и есть группирующая);

7) Присвойте получившийся датасет переменной "cleaned_data".

```{r}
na_count <- sum(is.na(data)) # 0 выглядит так, что некоторые значения означают отстутсиве данных, но в NA не конвертируются.
colnames(data) <- gsub("[^A-Za-z0-9_]", "_", colnames(data))
data$Category <- as.factor(data$Category)
data$Nutrient_Data_Bank_Number<- as.factor(data$Nutrient_Data_Bank_Number)
data <- data %>% arrange(desc(Data_Carbohydrate))

q1 <- quantile(data$Data_Carbohydrate, 0.135)
q3 <- quantile(data$Data_Carbohydrate, 1-0.135)
iqr <- q3 - q1

outliers <- data[data$Data_Carbohydrate < q1 - 1.5 * iqr | data$Data_Carbohydrate > q3 + 1.5 * iqr,]
write.csv(outliers, file='outliers.csv') # empty, too big IQR

data = data %>% filter(Category %in% c("Rice", "Cookie"))
cleaned_data = data

```

# Сколько осталось переменных?

```{r}

# поскольку пустые значения обнаружены не были, переменных осталось столько же сколько и было
ncol(cleaned_data)

```

# Сколько осталось случаев?

```{r}
nrow(cleaned_data)

```

# Есть ли в данных идентичные строки?

```{r}
sum(duplicated(cleaned_data))# дуплицированных строк нет

nrow(cleaned_data %>% distinct())# дуплицированных строк нет

```

# Сколько всего переменных с пропущенными значениями в данных и сколько пропущенных точек в каждой такой переменной?

```{r}

# пропущенных значений нет

```

# Описательные статистики

## Количественные переменные

1) Рассчитайте для всех количественных переменных для каждой группы (Category):

1.1) Количество значений;

1.2) Количество пропущенных значений;

1.3) Среднее;

1.4) Медиану;

1.5) Стандартное отклонение;

1.6) 25% квантиль и 75% квантиль;

1.7) Интерквартильный размах;

1.8) Минимум;

1.9) Максимум;

1.10) 95% ДИ для среднего - задание со звёздочкой.

```{r}

numeric_columns <- sapply(cleaned_data, is.numeric)
calculate_stats <- function(column) {
  count <- length(column)
  missing <- sum(is.na(column))
  mean_val <- mean(column)
  median_val <- median(column)
  sd_val <- sd(column)
  q25 <- quantile(column, 0.25)
  q75 <- quantile(column, 0.75)
  iqr_val <- IQR(column)
  min_val <- min(column)
  max_val <- max(column)
  ci95 <- mean_val + c(-1, 1) * qt(0.975, count - 1) * (sd_val / sqrt(count))

  return(c(Count = count, Missing = missing, Mean = mean_val, Median = median_val, SD = sd_val, Q25 = q25, Q75 = q75, IQR = iqr_val, Min = min_val, Max = max_val, CI95 = ci95))
}

result <- by(cleaned_data[numeric_columns], cleaned_data$Category, FUN = function(df) {
  result <- mapply(calculate_stats, df)
  colnames(result) <- colnames(df)
  return(result)
})

result_df <- do.call(rbind, result)

print(result_df)
```

## Категориальные переменные

1) Рассчитайте для всех категориальных переменных для каждой группы (Category):

1.1) Абсолютное количество;

1.2) Относительное количество внутри группы;

1.3) 95% ДИ для доли внутри группы - задание со звёздочкой.

```{r}

result_df <- cleaned_data %>%
  group_by(Category) %>%
  summarise(
    Absolute_Count = n(),  # количество ?
    Relative_Count = n() / sum(n()),  # доля внутри группы?
  )

# Print the result
print(result_df)

```

# Визуализация

## Количественные переменные

1) Для каждой количественной переменной сделайте боксплоты по группам. Расположите их либо на отдельных рисунках, либо на одном, но читаемо;

2) Наложите на боксплоты beeplots - задание со звёздочкой.

3) Раскрасьте боксплоты с помощью библиотеки RColorBrewer.

```{r}
install.packages('beeswarm')
library(ggplot2)
library(ggbeeswarm)
library(RColorBrewer)
library(reshape2)

melted_data <- melt(cleaned_data%>% select(Category, where(is.numeric)), id.vars = "Category")


ggplot(melted_data, aes(x = variable, y = value, fill = Category)) +
  geom_boxplot(outlier.colour = "red", outlier.shape = 1, outlier.size = 2, position = "dodge") +
  geom_beeswarm(data = melted_data, cex = 0.6,  shape = 21,priority='density',size=2.5) +
  scale_fill_brewer(palette = "Set3") +  # Use a color palette from RColorBrewer
  labs(title = "Combined Boxplot with Beeswarm Overlay", x = "Variable", y = "Value") +
  theme(axis.text.x = element_text(angle = 45, hjust = 1))  # Rotate x-axis labels for better readability


```

## Категориальные переменные

1) Сделайте подходящие визуализации категориальных переменных. Обоснуйте, почему выбрали именно этот тип.

```{r}



```


# Статистические оценки

## Проверка на нормальность

1) Оцените каждую переменную на соответствие нормальному распределению с помощью теста Шапиро-Уилка. Какие из переменных являются нормальными и как как вы это поняли?

```{r}



```

2) Постройте для каждой количественной переменной QQ-плот. Отличаются ли выводы от теста Шапиро-Уилка? Какой метод вы бы предпочли и почему?

```{r}



```

3) Ниже напишите, какие ещё методы проверки на нормальность вы знаете и какие у них есть ограничения.

**Напишите текст здесь**


## Сравнение групп

1) Сравните группы (переменная **Category**) по каждой переменной (как количественной, так и категориальной). Для каждой переменной выберите нужный критерий и кратко обоснуйте его выбор в комментариях.

```{r}



```

# Далее идут **необязательные** дополнительные задания, которые могут принести вам дополнительные баллы в том числе в случае ошибок в предыдущих

## Корреляционный анализ

1) Создайте корреляционную матрицу с визуализацией и поправкой на множественные сравнения. Объясните, когда лучше использовать корреляционные матрицы и в чём минусы и плюсы корреляционных исследований.

```{r}



```

## Моделирование

1) Постройте регрессионную модель для переменной **Category**. Опишите процесс построения

```{r}



```




